臺灣新北地方法院刑事判決
111年度審訴字第864號
公  訴  人  臺灣新北地方檢察署檢察官
被      告  周銘煌  男  民國00年00月00日生                                  身分證統一編號：Z000000000號


指定辯護人  本院公設辯護人  張哲誠  
上列被告因違反毒品危害防制條例案件，經檢察官提起公訴（11
 1年度毒偵字第115號），被告於準備程序中就被訴事實為有罪
之陳述，本院合議庭裁定由受命法官獨任行簡式審判程序後，檢
察官聲請改依協商程序而為判決，本院判決如下：
    主  文
周銘煌犯施用第一級毒品罪，累犯，處有期徒刑柒月。扣案殘渣
袋貳個沒收。
    事實及理由
一、事實：
    周銘煌基於施用第一級毒品海洛因之犯意，於民國110年10
    月6日23時許，在新北市○○區○○路00號前之車牌號碼00-0000
    號自用小客車上，以摻入香菸吸食方式，施用海洛因1次。
    嗣於110年10月7日3時35分許，為警在上址前查獲，並扣得
    其所有供盛裝海洛因所用之殘渣袋2個，經警採集其尿液送
    驗後，結果呈嗎啡陽性反應，而查悉上情。
二、證據：
  ㈠被告周銘煌於警詢、偵查及111年9月6日本院準備程序中之自
    白。
  ㈡台灣檢驗科技股份有限公司出具之濫用藥物檢驗報告（檢體
    編號：I0000000號）、新北市政府警察局受採集尿液檢體人
    姓名及檢體編號對照表、勘察採證同意書各1份。
 ㈢新北市政府警察局蘆洲分局搜索扣押筆錄、扣押物品目錄表各
   1份及殘渣袋2個扣案。　　
三、本案經檢察官、被告及指定辯護人於審判外達成協商之合意
    ，且被告已認罪，其合意如主文所示。經查，上開協商合意
    並無刑事訴訟法第455條之4第1 項所列情形之一，檢察官聲
    請改依協商程序而為判決，本院爰不經言詞辯論，於協商合
    意範圍內為協商判決。
四、查：被告前因施用毒品案件，經本院以109年度毒聲字第611
    號裁定送觀察、勒戒後，認有繼續施用毒品之傾向，並經本
    院以110年度毒聲字第838號裁定命被告入戒治處所施以強制
    戒治，後經臺灣新北地方檢察署檢察官及被告對裁定提起抗
    告，經臺灣高等法院以110年度毒抗字第577號裁定撤銷原裁
    定，並駁回檢察官之聲請確定，被告於110年4月8日釋放出
    所等情，有臺灣高等法院被告前案紀錄表在卷可稽，是被告
    前因施用毒品案件經執行觀察、勒戒後3 年內再犯本案施用
    毒品犯行，自應依法追訴。是核被告所為，係犯毒品危害防
    制條例第10條第1項施用第一級毒品之罪。其施用前持有毒
    品之低度行為，應為其施用之高度行為所吸收，不另論罪。
    再被告⑴因施用毒品案件，經本院以100年度簡字第6722號判
    決判處有期徒刑5月確定；⑵因贓物案件，經本院以101年度
    易字第2007號判決判處有期徒刑5月確定；⑶因施用毒品案件
    ，經本院以101年度訴字第958號判決判處有期徒刑11月，上
    訴後，經臺灣高等法院以101年度上訴字第2364號判決駁回
    上訴確定；⑷因施用毒品案件，經本院以101年度訴字第738
    號判決判處有期徒刑8月，上訴後，經臺灣高等法院以101年
    度上訴字第2594號判決駁回上訴確定；⑸因施用毒品案件，
    經本院以101年度簡字第5200號判決判處有期徒刑5月確定；
    ⑹因施用毒品案件，經本院以101年度簡字第6804號判決判處
    有期徒刑5月確定；⑺因施用毒品案件，經本院以102年度訴
    緝字第100號判決判處有期徒刑8月確定；⑻因偽造文書案件
    ，經本院以102年度簡字第4222號判決判處有期徒刑4月確定
    ；⑼因施用毒品等案件，經本院以102年度訴字第846號判決
    分別判處有期徒刑11月、5月確定。上開⑴、⑵、⑶至⑺、⑻、⑼
    案件，經本院以102年度聲字第4026號裁定分別定應執行有
    期徒刑8月（下稱甲刑期）2年10月（下稱乙刑期）、1年6月
    確定；⑽因違反槍砲彈藥刀械管制條例案件，經本院以102年
    度審訴字第20號判決判處有期徒刑3月確定；⑾因施用毒品等
    案件，經本院以102年度訴字第1424號判決判處有期徒刑6月
    、8月確定。上開⑻至⑾案件，經本院以103年度聲字第3714號
    裁定定其應執行有期徒刑2年10月確定（下稱丙刑期）。上
    開甲、乙、丙刑期，接續執行，於107年5月29日縮短刑期假
    釋出監並付保護管束，並於108年1月22日假釋期滿未經撤銷
    ，視為執行完畢，有臺灣高等法院被告前案紀錄表在卷可考
    ，考量被告前已受毒品案件有期徒刑之執行，其於受有期徒
    刑之執行完畢後，又故意再為本件施用毒品之犯行，顯見先
    前之有罪判決不足以發揮警告作用，堪認被告對於刑罰之反
    應力薄弱；佐以被告上開所犯之罪，加重最低本刑，亦無致
    個案過苛或失衡之情形。基上，被告受徒刑之執行完畢後，
    5 年以內故意再犯本件有期徒刑以上之罪，為累犯，應依刑
    法第47條第1 項之規定加重其刑。又扣案之殘渣袋2個（量
    微無法秤重），係被告所有供盛裝毒品所用，業據被告供陳
    在卷，應依刑法第38條第2項前段之規定沒收。故爰依認罪
    協商結果判決如主文所示之刑。
五、依刑事訴訟法第455條之2第1項、第455條之4第2項、第 455
    條之5第1項、第455條之8，毒品危害防制條例第10條第1 項
    ，刑法第11條前段、第47條第1項、第38條第2項前段，判決
    如主文。
六、協商判決除有刑事訴訟法第455條之4第1項第1款於本訊問程
    序終結前，被告撤銷協商合意或檢察官撤回協商聲請者；第
    2款被告協商之意思非出於自由意志者；第4款被告所犯之罪
    非第455條之2第1項所定得以協商判決者；第6款被告有其他
    較重之裁判上一罪之犯罪事實者；第7 款法院認應諭知免刑
    或免訴、不受理者情形之一，及違反同條第2 項「法院應於
    協商合意範圍內為判決；法院為協商判決所科之刑，以宣告
    緩刑或2 年以下有期徒刑、拘役或罰金為限」之規定者外，
    檢察官與被告均不得上訴。
七、如有上開可得上訴情形，應於收受判決送達後20日內向本院
    提出上訴書狀（應敘述具體理由並附繕本）。上訴書狀如未
    敘述理由，應於上訴期間屆滿後20日內補提理由書於本院。
本案經檢察官彭毓婷偵查起訴，由檢察官黃明絹到庭執行職務。
中　　華　　民　　國　　111 　年　　9 　　月　　20　　日
                  刑事第二十四庭法　官 潘 長 生
以上正本證明與原本無異。　　　　　　　　　
　　　　　　　　　              書記官 許 雅 琪
中　　華　　民　　國　　111 　年　　9 　　月　　20　　日
附錄本案論罪科刑法條全文：
毒品危害防制條例第10條
施用第一級毒品者，處6 月以上5 年以下有期徒刑。
施用第二級毒品者，處 3 年以下有期徒刑。